臺灣桃園地方法院民事簡易判決
110年度壢簡字第1616號
原      告  邱淑慧  
被      告  鍾杏芳  
上列當事人間請求侵權行為損害賠償事件，原告提起刑事附帶民
事訴訟，經本院刑事庭以110年度審附民字第400號裁定移送前來
，本院於民國111年3月15日言詞辯論終結，判決如下：
    主    文
一、被告應給付原告新臺幣陸仟元，及自民國一百一十年七月二
    十九日起至清償日止，按年利率百分之五計算之利息。
二、原告其餘之訴駁回。
三、訴訟費由被告負擔百分之一，餘由原告負擔。
四、本判決原告勝訴部分得假執行。
五、原告其餘假執行之聲請駁回。
    事實及理由
一、原告主張：原告與被告前因故互毆成傷，2人所涉傷害案件
    ，經臺灣桃園地方檢察署檢察官轉介桃園市新屋區調解委員
    會調解。民國108年5月2日上午10時許，在桃園市○○區○○路0
    00號「桃園市新屋區區公所」3樓禮堂之不特定人可共見共
    聞之調解現場，被告因不滿原告，竟基於公然侮辱之犯意，
    對原告辱罵以「掃把星」之語，足以貶損原告之人格及社會
    評價。被告之行為侵害原告之名譽權，致原告受有精神上損
    害，爰依侵權行為之法律關係提起本件訴訟等語。並聲明：
    (一)被告應給付原告新臺幣(下同)60萬元，及自起訴狀繕本
    送達翌日起至清償日止，按年息5%計算之利息。(二)願供擔
    保請准宣告假執行。
二、被告則以：被告確實有對原告說「掃把星」。被告有意願、
    誠意要和原告和解，但原告卻要求被告之丈夫即訴外人呂聖
    文，在其與訴外人呂文彬之恐嚇案件二審審理時，改稱未遭
    恐嚇，因恐涉及偽證罪，故呂聖文無法答應，因此未能達成
    和解，且原告請求之金額亦過高等語置辯。
三、得心證之理由：
(一)原告主張於上揭時間、地點，遭被告辱罵以「掃把星」之語
    ，且被告因公然侮辱罪經本院110年度審簡字第418號刑事判
    決，判處罰金壹仟元，有本院110年度審簡字第418號刑事判
    決書正本附卷可稽（見本院卷第4頁），並經本院依職權調
    取上開刑事案件卷宗核閱無訛，復為被告所不爭執，自堪信
    為真實。
(二)按不法侵害他人之身體、健康、名譽、自由、信用、隱私、
    貞操，或不法侵害其他人格法益而情節重大者，被害人雖非
    財產上之損害，亦得請求賠償相當之金額，民法第195條第1
    項前段定有明文。而人格權遭遇侵害，受有精神上之痛苦，
    而請求慰藉金之賠償，其核給之標準，須斟酌雙方之身份、
    資力與加害程度及其他各種情形核定相當之數額。且所謂「
    相當」，應以實際加害情形是否重大及被害人之身份、地位
    與加害人之經濟情況等關係定之（最高法院86年度台上字第
    3537號判決意旨參照）。查本件被告有如前開不法侵害原告
    名譽權之行為，自應就原告因此所受之損害，負賠償責任。
    本院斟酌被告侮辱原告之地點、內容、原告因此精神上之痛
    苦程度，及兩造教育、財產及經濟狀況（見個資卷）等一切
    情狀，認原告請求被告賠償精神慰撫金60萬元，尚屬過高，
    應核減為6,000元，始為適當，原告逾此部分之請求，為無
    理由，應予駁回。
(三)末按給付無確定期限者，債務人於債權人得請求給付時，經
    其催告而未為給付，自受催告時起，負遲延責任。其經債權
    人起訴而送達訴狀，或依督促程序送達支付命令，或為其他
    相類之行為者，與催告有同一之效力；前項催告定有期限者
    ，債務人自期限屆滿時起負遲延責任；遲延之債務，以支付
    金錢為標的者，債權人得請求依法定利率計算之遲延利息；
    應付利息之債務，其利率未經約定，亦無法律可據者，週年
    利率為百分之5，民法第229條第2項、第3項、第233條第1項
    、第203條分別定有明文。經查，本件起訴狀繕本係於110年
    7月28日送達被告，並於110年7月29日生合法送達效力，此
    有本院送達證書在卷可查（見附民卷第7頁），是被告應於1
    10年7月29日起負遲延責任。
四、綜上所述，原告請求被告給付如主文第1項所示，為有理由
    ，應予准許。逾此部分之請求，則屬無據，應予駁回。
五、本件原告勝訴部分係就民事訴訟法第427條適用簡易程序所
    為被告敗訴之判決，依同法第389條第1項第3款規定，爰依
    職權宣告假執行。又法院應依職權宣告假執行者，本無庸原
    告為聲請，若原告仍聲請願供擔保宣告假執行者，該聲請僅
    在促使法院職權發動，法院仍係本於職權而宣告，自無庸對
    該聲請為准駁之裁判。至原告敗訴部分，其假執行之聲請已
    失其附麗，爰另為駁回假執行聲請之諭知。
六、本件事證已臻明確，兩造其餘攻擊與防禦方法均與判決結果
    不生影響，不再一一論述，附此敘明。
七、本件訴訟係原告於刑事訴訟程序提起之附帶民事訴訟，經本
    院刑事庭裁定移送前來，依刑事訴訟法第504條第2項規定，
    無庸繳納裁判費，且本件訴訟繫屬期間亦未增生訴訟費用事
    項，惟仍依民事訴訟法第79條規定，諭知兩造訴訟費用負擔
    之比例如主文第3項所示，以備將來如有訴訟費用發生時，
    得以確定其數額，併予敘明。
中　　華　　民　　國　　111 　年　　3 　　月　　29　　日
                  中壢簡易庭      法  官  張博鈞
以上為正本係照原本作成。
如不服本判決，應於送達後20日內，向本院提出上訴狀並表明上
訴理由，如於本判決宣示後送達前提起上訴者，應於判決送達後
20日內補提上訴理由書（須附繕本）。
如委任律師提起上訴者，應一併繳納上訴審裁判費。
中　　華　　民　　國　　111 　年　　3 　　月　　29　　日
                                  書記官  張季容